【裁判字號】    98,易,209
【裁判日期】    980227
【裁判案由】    傷害
【裁判全文】
臺灣臺北地方法院刑事判決               98年度易字第209號
公  訴  人  臺灣臺北地方法院檢察署檢察官
被      告  甲○○
上列被告因傷害案件，經檢察官提起公訴（97年度偵字第26665
號），本院判決如下：
    主  文
甲○○傷害人之身體，處拘役肆拾伍日，如易科罰金，以新臺幣
壹仟元折算壹日。
    犯罪事實
一、甲○○係乙○○之房客，於民國97年10月3 日上午8 時5 分
    許，在所承租位於臺北市○○區○○街73號9 樓之5 房屋內
    ，就乙○○向其收租及催繳電費一事起口角爭執後，見乙○
    ○欲搭電梯離去，竟基於傷害人身體之犯意，徒手將乙○○
    推向樓梯間牆角，並自樓梯推下，致乙○○因重心不穩而以
    雙手撐住兩側牆壁時，受有右手腕及右手掌各3.5 公分、2
    公分之淺開放性傷口之傷害。
二、案經乙○○訴由臺北市政府警察局萬華分局報請臺灣臺北地
    方法院檢察署檢察官偵查起訴。
    理  由
壹、證據能力部分
    按被告以外之人於審判外之陳述，雖不符刑事訴訟法第 159
    條之1 至之4 等4 條之規定，然若當事人於審判程序中同意
    作為證據，法院審酌該言詞陳述或書面陳述作成時之情況，
    認為適當者，亦得為證據；又當事人、代理人或辯護人於法
    院調查證據時，知有刑事訴訟法第159 條第1 項不得為證據
    之情形，而未於言詞辯論終結前聲明異議者，視為有前項之
    同意，同法第159 條之5 定有明文。此立法意旨在於傳聞證
    據未經當事人之反對詰問予以核實，原則上先予排除。惟若
    當事人已放棄反對詰問權，於審判程序中表明同意該等傳聞
    證據可作為證據；或於言詞辯論終結前未聲明異議，基於尊
    重當事人對傳聞證據之處分權，及證據資料愈豐富，愈有助
    於真實發見之理念，且強化言詞辯論主義，使訴訟程序得以
    順暢進行，上開傳聞證據亦均具有證據能力。查本件證人即
    告訴人乙○○於警詢中之供述，具有被告以外之人書面陳述
    之性質，屬傳聞證據，惟經本院依法提示予以調查，檢察官
    及被告均對此未表示異議，且經本院審酌該書面作成時無違
    法情事，應適宜為本案之證據。
貳、實體部分
一、訊據被告甲○○固不否認有於97年10月3 日8 時5 分許，在
    上開租屋處與告訴人乙○○理論關於租金及電費之事，惟矢
    口否認有何傷害犯行，辯稱：當日只有因告訴人要進屋內，
    所以推鐵門，但我不讓他進來，要把鐵門關上，告訴人可能
    是在2 人互推鐵門時受傷，我始終沒有出門至樓梯間，也不
    知道告訴人如何受傷云云。
二、經查：被告於上揭時間在臺北市○○區○○街73號9 樓之5
    樓梯間以徒手推告訴人，至告訴人受有如犯罪事實欄所載之
    傷害，業經證人即告訴人於警詢中證述明確，並有臺北市立
    聯合醫院中興院區診斷證明書1 份在卷可稽。參酌臺北市立
    聯合醫院中興院區出具之診斷證明書為案發當日，而告訴人
    之右手掌亦經縫合3 針，堪認告訴人於案發當時受傷情形，
    並非輕微，以告訴人與被告發生爭執後當日即行就醫，且告
    訴人所受傷勢尚須手術縫合，足見遭受攻擊當時，應甚為疼
    痛，告訴人自無可能為設詞誣攀被告，強忍身體痛苦而自殘
    。復對照告訴人所受之傷勢係淺開放性傷口，已如前述，若
    被告僅係單純與告訴人互推鐵門，當無可能造成告訴人上開
    傷害，是被告辯稱告訴人之傷勢並非其所為云云，無非係事
    後卸責之詞，要難採信。綜上，本案事證明確，被告犯行堪
    以認定，應予依法論科。
三、核被告所為，係犯刑法第277 條第1 項之普通傷害罪。爰審
    酌被告身為成年人，當知在現代法治社會中，對於任何糾紛
    之解決，應本諸理性、和平之手段與態度為之，竟僅因房屋
    租賃糾紛，即對告訴人施以暴力手段，行為實不足取，且被
    告於本院審理中，一再否認犯行，迄今亦未與告訴人達成和
    解，並斟酌告訴人所受傷勢非重等一切情狀，量處如主文所
    示之刑，併諭知易科罰金之折算標準，以資懲儆。
據上論斷，應依刑事訴訟法第299 條第1 項前段，刑法第277 條
第1 項、第41條第1 項，刑法施行法第1 條之1 ，判決如主文。
本案經檢察官郭昭吟到庭執行職務。
中    華    民    國    98    年    2     月    27    日
                  刑事第十八庭  法  官  林芳華
以上正本證明與原本無異。
如不服本判決應於收受送達後10日內向本院提出上訴書狀，並應
敘述具體理由；其未敘述上訴理由者，應於上訴期間屆滿後20日
內向本院補提理由書（均須按他造當事人之人數附繕本）「切勿
逕送上級法院」。告訴人或被害人如對於本判決不服者，應具備
理由請求檢察官上訴，其上訴期間之計算係以檢察官收受判決正
本之日期為準。
                                書記官  林鈴芬
中    華    民    國    98    年    2     月    27    日
附錄本案論罪科刑法條
刑法第277 條第1 項
傷害人之身體或健康者，處3 年以下有期徒刑、拘役或1,000 元
以下罰金。


司法院資訊處製作；財團法人民間司法改革基金會備份。
